# 债务重组利得在什么时间点确认？

提问人：巫妖王--耐奥组 时间：2020-12-10 15:13:54
比如今年 5 月份法院通过了我公司破产重整方案，我公司按照清偿方案可获得1.2亿的债务重组收入，但是截至年底该部分债务尚未清偿完成我公司只确认了 7000 万重组利得，剩余 5000 万利得对应的债务还未清偿，在年底时我需要把这 5000 万重组利得做到当年报表中吗？还是说等我实际清偿的时候再确认该部分利得？

回答人：chenyiwei
参考：证监会《监管规则适用指引——会计类第 1 号》之“1-20 债务重组收益的确认”：
债务重组方式包括债务人以资产清偿债务、将债务转为权益工具、修改其他条款，以及前述一种以上方式的组合等四种方式。债务人应将所清偿债务账面价值与抵债资产账面价值、发行的权益工具确认金额之间的差额，或者因修改其他条款形成的损益作为债务重组损益计入当期损益。
监管实践发现，部分上市公司因破产重整而进行债务重组交易，对何时确认债务重组收益的理解存在偏差和分歧。现就该事项如何适用上述原则的意见如下：
对于上市公司因破产重整而进行的债务重组交易，由于涉及破产重整的债务重组协议执行过程及结果存在重大不确定性，因此，上市公司通常应在破产重整协议履行完毕后确认债务重组收益，除非有确凿证据表明上述重大不确定性已经消除。